臺灣高雄地方法院刑事判決　　　　　　　 94年度訴字第341號
公　訴　人　臺灣高雄地方法院檢察署檢察官
被　　　告　乙○○　男　50歲.
上列被告因毒品危害防制條例案件，經檢察官提起公訴（93年度
毒偵字第6099號）及移送併案審理（94年度偵字第518號），本
院判決如下：
    主  文
乙○○連續施用第一級毒品，累犯，處有期徒刑捌月。扣案海洛
因殘渣袋壹個，沒收銷燬之。
    事  實
一、乙○○有多次違反麻醉藥品管理條例等前科，最近一次於民
    國85年間，因違反肅清煙毒條例案件，經法院判處有期徒刑
    4年確定，於89年12月17日縮短刑期執行完畢；復於91年間
    因施用毒品案件，經本院以91年度毒聲字第2364號裁定送觀
    察勒戒後，認有繼續施用傾向，經本院以92年度毒聲字第69
    號裁定令入戒治處所施以強制戒治，已於92年8月21日強制
    戒治保護管束期滿視為執行完畢，由臺灣高雄地方法院檢察
    署檢察官於92年9月25日，以92年度戒毒偵字第811號為不起
    訴處分確定。詎其仍不知悔改，於前開強制戒治執行完畢釋
    放後五年以內，另基於基於施用第一級毒品海洛因之概括犯
    意，自93年8月初某日起至同年11月11日止，在高雄縣路竹
    鄉○○路298號住處房間內，以將海洛因置於針筒注射身體
    之方式，連續施用第一級毒品海洛因多次，此期間約每日施
    用2次。嗣先於同年10月10日13時40分許，在高雄縣路竹鄉
    ○○路360巷口為警查獲，並扣得其所有之海洛因殘渣袋1個
    ；後又於同年11月12日21時45分，經臺灣高雄地方法院檢察
    署檢察官依毒品危害防制條例第25條規定許可警察強制採尿
二、案經高雄縣政府警察局湖內分局報請臺灣高雄地方法院檢察
    署檢察官偵查起訴及移送併案審理。
    理  由
一、本件被告乙○○所犯為死刑、無刑徒刑或最輕本刑為3年以
    上有期徒刑以外之罪，其於準備程序中就被訴事實為有罪之
    陳述，經法官告知簡式審判程序之旨，並聽取公訴人之意見
    後，依刑事訴訟法第273條之1第1項規定，裁定由受命法官
    獨任進行簡式審判程序，合先敘明。
二、右揭事實，迭據被告乙○○於警詢及本院準備程序、審理中
    坦承不諱（見高雄縣警察局湖內分局湖警刑移字第09300007
    49號刑事偵查卷第第1頁、同前分局刑高縣湖警刑移字第094
    01000004號刑事偵查卷第1頁及本院卷25、35頁），且查：
  (一)被告於93年10月10日為警查獲後經採集其尿液送請高雄縣政
    府衛生局檢驗及高雄醫學大學附設中和紀念醫院複驗結果，
    均呈嗎啡陽性反應，有高雄縣政府衛生局煙毒尿液檢驗成績
    書、高雄醫學大學附設中和紀念醫院濫用藥物尿液檢驗報告
    暨高雄縣警察局湖內分局煙毒、麻藥案件嫌犯代號與真實姓
    名對照表各1紙在卷可憑（見93年度毒偵字第6099號卷第20
    、21、23頁），且其於93年11月12日經臺灣高雄地方法院檢
    察署檢察官許可警察強制採尿送請臺灣檢驗科技股份有限公
    司檢驗結果，亦呈嗎啡陽性反應，有該公司濫用藥物尿液檢
    驗報告暨臺灣高雄地方法院檢察署檢察官強制到場（強制採
    驗尿液）許可書、列管毒品人口尿液檢體採集尿液送驗紀錄
    表各1紙附卷可稽（同前分局刑高縣湖警刑移字第094010000
    04號刑事偵查卷第3、5、6頁），並有海洛因殘渣袋1個扣案
    可憑。且按人體投與海洛因後，迅速水解轉變為嗎啡，再循
    嗎啡之代謝途徑，排出體外，百分之五十以上於八小時內，
    自尿中排出，百分之九十於二十四小時內，自尿中排出，採
    樣應於投與嗎啡二十四小時內進行為宜，此經行政院衛生署
    藥物食品檢驗局以（80）藥檢壹字第056954號函釋明確；而
    扣案海洛因殘渣袋經送請高雄醫學大學附設中和紀念醫院檢
    驗結果，亦呈海洛因陽性反應，有該院94年2月22日編號
    0000-000號檢驗報告1紙附卷可參（見本院卷第20頁），足
    認被告自白與事實相符，應堪採信。
  (二)被告前於91年間因施用毒品案件，經本院以91年度毒聲字第
    23 64號裁定送觀察勒戒後，認有繼續施用傾向，經本院以
    92年度毒聲字第69號裁定令入戒治處所施以強制戒治，已於
    92年8月21日強制戒治保護管束期滿視為執行完畢，由臺灣
    高雄地方法院檢察署檢察官於92年9月25日，以92年度戒毒
    偵字第811號為不起訴處分確定之事實，有臺灣高等法院被
    告全國前案紀錄表在卷可稽。
  (三)綜上所述，被告於前開強制戒治執行完畢釋放後，5年內再
    犯毒品危害防制條例第10條之罪，事證明確，應予論科。
二、查海洛因係毒品危害防制條例第2條第2項第1款所稱之第一
    級毒品，不得持有、施用。核被告施用海洛因之行為，係犯
    該條例第10條第1項之施用第一級毒品罪。被告持有海洛因
    後，進而施用，其持有之低度行為應為施用之高度行為所吸
    收，不另論罪。其先後多次施用第一級毒品海洛因之犯行，
    時間緊接，手法相同，且犯罪構成要件相同，顯係出於概括
    之犯意為之，應依刑法第56條連續犯之規定，以1罪論，並
    加重其刑。公訴人起訴事實雖僅論及被告於93年10月9日15
    時許施用第一級毒品海洛因之犯行，惟被告其餘施用第一級
    毒品海洛因之犯行（含移送併案審理部分犯行）既經被告供
    陳明確，並經本院認定屬實，而與起訴之犯罪事實有連續犯
    之裁判上一罪關係，已如前述，依審判不可分原則，亦應為
    起訴效力所及，本院自得併予審理。再被告於85年間，因違
    反肅清煙毒條例案件，經法院判處有期徒刑4年確定，於89
    年12月17日縮短刑期執行完畢，有臺灣高雄地方法院檢察署
    刑案資料查註紀錄表及臺灣高等法院被告全國前案紀錄表各
    1 份在卷可憑，其於5年內再犯有期徒刑以上之本罪，為累
    犯，應依刑法第47條之規定加重其刑，並依法遞加之。爰審
    酌被曾因施用毒品，經強制戒治執行完畢，仍不知悔改警惕
    ，猶繼續施用毒品，本不宜寬貸，惟念其犯後坦承犯行，尚
    知悔悟，且施用毒品乃自戕行為，及對社會危害性等一切情
    狀，量處如主文所示之刑，以資懲儆。至扣案海洛因殘渣袋
    1個，因海洛因毒品附著於包裝上剝離不易，應將整體視為
    海洛因毒品，應依毒品危害防制條例第18條第1項前段規定
    ，不問屬於犯人與否，沒收銷燬之。
據上論斷，應依刑事訴訟法第273條之1第1項、第299條第1項前
段，毒品危害防制條例第10條第1項、第18條第1項前段，刑法第
11條、第56條、第47條，判決如主文。
本案經檢察官甲○○到庭執行職務。
中　　華　　民　　國　　94　　年　　3 　　月　　25　　日
                  刑事第一庭    法　官  廖純卿
以上正本證明與原本無異。
如不服本判決，應於判決送達後10日內，向本院提出上訴狀。
                                書記官  劉企萍
中　　華　　民　　國　　94　　年　　3 　　月　　25　　日
附錄法條：
毒品危害防制條例第10條第1項。
施用第一級毒品者，處6月以上5年以下有期徒刑。
